臺灣嘉義地方法院民事裁定            100年度家聲字第178號
聲  請  人  王慧
上列聲請人聲請處分受監護宣告之人李淑如之不動產事件，本院
裁定如下：
    主      文
聲請駁回。
聲請程序費用新台幣壹仟元由聲請人負擔。
    理      由
一、按成年人之監護，除民法親屬編第四章第二節有規定者外，
    準用關於未成年人監護之規定，民法第1113條定有明文。次
    按監護人對於受監護人之財產，非為受監護人之利益不得使
    用、代為或同意處分；監護人為下列行為，非經法院許可，
    不生效力：一、代理受監護人購置或處分不動產。二、代理
    受監護人，就供其居住之建築物或其基地之出租、供他人使
    用或終止租賃，民法第1101條第1項、第2項亦定有明文。
二、聲請意旨略以：聲請人之母即受監護宣告之人李淑如（民國
    24年12月18日出生）經鈞院於民國100年9月9日裁定宣告為
    受監護宣告之人，並選定聲請人為其監護人確定在案，因受
    監護宣告人李淑如胞兄房屋所使用之土地即嘉義市○○段○
    ○段31之11、31之16地號等二筆土地，仍為其等已過世之母
    親（即李蔡外）所有，需受監護宣告之人李淑如同意拋棄，
    方能由其胞兄繼承該土地。為此，爰依民法第1101條第2項
    第1款規定，聲請鈞院准許聲請人處分受監護宣告之人李淑
    如之前揭不動產等語。
三、經查：
(一)、聲請人主張李淑如前經本院於100年9月9日裁定宣告為受監
    護宣告之人，聲請人為受監護宣告之人李淑如之監護人等情
    ，業據提出戶籍謄本1份為證，堪信為真實。
(二)、聲請人主張因受監護宣告人李淑如之胞兄所有建物佔用之土
    地仍為其等已過世之母親所有，需受監護宣告之人同意拋棄
    ，方能由其胞兄繼承該土地等情，雖據提出嘉義縣政府出售
    省有基地產權移轉證明書影本、分割協議書影本各1份、土
    地所有權狀影本2份為證。惟聲請人所述之處分方式係將受
    監護宣告之人因繼承所得之財產無償移轉予第三人，受監護
    宣告之人並未取得相當之金錢補償，縱認該移轉登記行為係
    符合親情慰藉，然在客觀上顯與法條規定「為受監護人之利
    益」之要件不符。
(三)、綜上所述，聲請人主張之前揭處分行為尚難認係為受監護人
    之利益所為，且聲請人亦未提出其他積極證據以資證明前揭
    處分行為係對受監護宣告人有利之處分。是以，聲請人主張
    將受監護宣告之人李淑如因繼承所得之前揭不動產，以贈與
    名義移轉登記予第三人名下，應屬不利於受監護宣告之人之
    監護行為，且係違背監護人應保護受監護宣告之人財產任務
    行為，於法不合，應予駁回。
四、依非訟事件法第21條第2項，裁定如主文。
中    華    民    國  100    年    11    月    18    日
                   家事庭     法  官  洪嘉蘭
以上正本係照原本作成。
如對本裁定抗告須於裁定送達後10日內向本院提出抗告狀，並應
繳納抗告費新台幣1000元整。
中    華    民    國  100    年    11    月    18    日
                              書記官  許家瑜